臺灣高等法院臺南分院刑事判決　　　　　 九十一年度上易字第一四號　　 Ｃ
　　　上　訴　人
　　　即　被　告　乙　○　○
右上訴人因家暴傷害案件，不服臺灣雲林地方法院九十一年度易字第二四七號中華民
國九十一年七月二十三日第一審判決（起訴案號：臺灣雲林地方法院檢察署九十一年
度偵字第二○五八號），提起上訴，本院判決如左：
      主      文
上訴駁回。
      事      實
一、乙○○與甲○○係夫妻關係，二人屬家庭暴力防治法第三條第一款之家庭成員關
    係，乙○○前因違反家庭暴力防治法案件，經原審於九十年二月十六日，以九十
    年度易字第九七號判決判處有期徒刑四月，緩刑二年確定。現仍在緩刑期間內，
    竟不知悔改，於民國九十一年一月十六日深夜零時四十分許，在雲林縣口湖鄉口
    湖村三鄰三十四之二十八號其子紀宗佑臥室內，因細故又與其妻甲○○發生口角
    爭執，經紀宗佑制止後，乙○○竟基於傷害之犯意，以雙手猛力推甲○○之身體
    ，甲○○因猛推之力道後退撞及該臥室內之玻璃窗，甲○○於後退時以左手擋玻
    璃窗，因而受有左手外傷之傷害。
二、案經甲○○訴由臺灣雲林地方法院檢察署檢察官偵查起訴。
      理      由
一、訊據上訴人即被告乙○○矢口否認上開犯行，辯稱：當天因其子常至網路咖啡玩
    到三更半夜，伊是要去看兒子有無回來睡覺，當時伊看到桌上有一張稅單，拿起
    來看，後來因為肚子餓，去廚房找東西吃，就聽到房間有碰的一聲，伊不知道被
    害人之傷是如何來的云云。
二、惟查：
（一）被告於右揭時、地，以雙手用力猛推告訴人，致告訴人因被告猛推之力道，後
      退撞及玻璃窗，並因以手阻擋跌勢，致其左手因而受有左手外傷之傷害之事實
      ，業據告訴人甲○○於偵查及原審審理時指訴綦詳，核與證人即被告與告訴人
      之子紀宗佑證稱：「我父親用手推我母親，我母親退後撞上玻璃，手壓傷（割
      傷）流血」（警訊筆錄）、「（問：你有看到被告傷害你媽媽的情形嗎？情形
      如何請詳述？）有，當初我在睡覺被吵醒，我看到我爸爸跟我媽媽在搶皮包，
      我就跟我爸爸說，不要搶了，不然我要報警，我爸爸先動手打我媽媽，後來才
      將我媽媽推開，我媽媽被推開撞到玻璃，手才受傷。」（見原審九十一年六月
      三日訊問筆錄）等語相符。
（二）而告訴人甲○○受有前揭傷勢，亦經醫師驗明，有財團法人私立中國醫藥學院
      北港附設醫院九十一年一月十七日所出具之診斷證明書一紙在卷可稽。
（三）參以證人為被告及告訴人之子，倘非被告乙○○確有上開傷害犯行，身為人子
      者當無到庭為前揭證述之理。而被告為成年人，對於其猛力推告訴人之行為，
      可能導致告訴人因其猛力推擊行為後退撞及玻璃一節，自應有所預見，然被告
      猶在所不顧，以雙手猛力推擊告訴人，致告訴人因而受傷，其有傷害之不確定
      故意甚明。至被告於本院最後審理中請求調閱電話通聯紀錄證明渠有報警等情
      ，查縱有通聯紀錄亦無法證明係被告報案，亦無法為被告有利證明，故無調閱
      之必要。
      綜上所陳，被告上開所辯，顯係事後卸責之詞，不足採信。本件事證明確，被
      告犯行應堪認定。
三、核被告所為，係犯刑法第二百七十七條第一項之傷害罪（屬家庭暴力防治法第二
    條第二項之家庭暴力罪）。原審法院因認被告犯行事證明確，適用刑法第二百七
    十七條第一項、第四十一條第一項前段、罰金罰鍰提高標準條例第一條前段、第
    二條之規定，並審酌被告與告訴人間係夫妻關係，其因夫妻間意見不合、溝通不
    良而犯本案，所犯情節尚非重大，及其犯罪之動機、目的、手段、所生危害、犯
    後態度等一切情狀，量處處拘役貳拾日，並諭知易科罰金之折算標準。認事用法
    並無不當、量刑亦甚妥適，被告空言否認犯行，指摘原判決不當提起上訴，核無
    理由，應予駁回。
據上論結，應依刑事訴訟法第三百六十八條，判決如主文。
本案經檢察官王碧霞到庭執行職務。
中    華    民    國      九十一      年      九      月    二十五      日
                                  臺灣高等法院臺南分院刑事第四庭
                                      審判長法官  陳    義    仲
                                            法官  楊    子    莊
                                            法官  宋    明    蒼
右正本證明與原本無異。
不得上訴。
                                      法院書記官  余    素    美
中    華    民    國      九十一      年      九      月     二十六     日
附錄法條：
刑法第二百七十七條：
傷害人之身體或健康者，處三年以下有期徒刑、拘役或一千元以下罰金。
犯前項之罪因而致人於死者，處無期徒刑或七年以上有期徒刑；致重傷者，處三年以
上十年以下有期徒刑。
